【裁判字號】    98,交聲,3301
【裁判日期】    990224
【裁判案由】    違反道路交通管理處罰條例聲明異議
【裁判全文】
臺灣桃園地方法院交通事件裁定        98年度交聲字第3301號
原處分機關  交通部公路總局新竹區監理所
異  議  人
即受處分人  甲○○
上列受處分人因違反道路交通管理處罰條例案件，對於交通部公
路總局新竹區監理所桃園監理站中華民國98年11月2 日所為之處
分（原處分案號：桃監裁罰字第裁52-JC0000000號）聲明異議，
本院裁定如下：
    主  文
異議駁回。
    理  由
一、原處分意旨略以：異議人即受處分人甲○○於民國98年6 月
    1 日下午1 時38分許，駕駛車牌號碼8651－TK號自用小客車
    ，由國道三號竹山交流道休息站往交流道方向行駛，而行經
    該處與南投縣竹山鎮○○路○ 段之有燈光號誌管制之交岔路
    口時闖紅燈，適有由陳陽文所駕駛，沿集山路2 段由北往南
    方向行駛之車牌號碼7555－PT號自用小客車亦駛至該處，兩
    車因而發生碰撞，是到場處理之南投縣政府警察局竹山分局
    員警乃以異議人有「闖紅燈」之違規事實為由，開立投警交
    字JC0000000 號舉發違反道路交通管理事件通知單予以當場
    舉發，嗣並將舉發通知單交付於異議人收受。異議人逾越舉
    發通知單上所載應到案日期（98年6 月16日）30日內向交通
    部公路總局新竹區監理所桃園監理站（下稱原處分機關）提
    出申訴，經原處分機關函請舉發機關調查結果，認異議人確
    有前述違規行為，乃依道路交通管理處罰條例第53條第1 項
    、第63條第1 項，違反道路交通管理事件統一裁罰基準及處
    理細則第41條、第43條、第44條、第67條之規定，於98年11
    月2 日以桃監裁罰字第裁52－JC0000000 號裁決書，裁處罰
    鍰新臺幣（下同）3,600 元，並記違規點數3 點。
二、異議意旨略以：其當時駕車行經上開路口時，係確認其行向
    之燈光號誌轉為綠燈後始前進，並未闖紅燈，且陳陽文有酒
    醉駕車嫌疑，員警卻未為公平之酒測，為此聲明異議云云。
三、按汽車駕駛人，行經有燈光號誌管制之交岔路口闖紅燈者，
    處1,800 元以上5,400 元以下罰鍰，並記違規點數3 點，道
    路交通管理處罰條例第53條第1 項、第63條第1 項第3 款分
    別定有明文。
四、經查：
    (一)經本院依職權勘驗現場監視錄影光碟（翻拍照片詳卷附南
      投縣政府警察局竹山分局98年12月9 日投竹警交字第0980
      014475號函）後，於光碟所擷取錄影畫面片段之第1 分22
      秒時，集山路2 段之號誌甫轉換為黃燈，異議人所駕駛車
      輛之車頭，卻已由休息站駛入與集山路2 段北向車道之交
      岔路口，而於翌秒，此時集山路2 段號誌仍為黃燈，異議
      人所駕車輛則已全部駛入交岔路口，並往交流道方向直行
      前進，嗣在第1 分25秒，集山路2 段行向之號誌轉換為紅
      燈之際，陳陽文所駕駛車輛正巧駛過集山路2 段南向車道
      之停等線欲進入交岔路口，而與行駛至該處之異議人所駕
      車輛發生碰撞；又衡情於十字交岔路口，垂直車道之號誌
      必會交錯，亦即，於集山路2 段之行向仍為黃燈之際，異
      議人行向之號誌當為紅燈，則異議人所駕車輛於集山路 2
      段尚未完全轉換為紅燈時，即已駛入交岔路口，實足堪認
      其確有闖越紅燈之違規行為，且臺灣省車輛行車事故覆議
      鑑定委員會亦同此認定，有該委員會98年9 月8 日覆議字
      第09 86203308 號函所附覆議意見書1 份在卷可稽，是異
      議人空言辯稱其係待綠燈後始駕車駛入路口，並未闖紅燈
      云云，自不足採信。
    (二)次查：本件事故發生後，員警確於同日下午3 時9 分及11
      分，分別對陳陽文、異議人實施酒測，且測定值均為0.00
      mg/l，此亦有道路交通事故當事人酒精測定紀錄表2 紙附
      於上開函文可佐，況本件員警所舉發之違規行為乃係異議
      人闖紅燈，則此與陳陽文究竟是否酒駕亦無任何牽涉，是
      異議人此部分所辯，亦不足使本院為有利於其之認定，附
      此敘明。
五、末查，依95年7 月1 日修正施行後之違反道路交通管理事件
    統一裁罰基準表之規定，其裁量標準係根據受處分人逾越應
    到案期限日數之久暫，設有異其處罰金額之裁量標準，揆其
    旨，顯認駕駛車逾越應到案期限，為裁罰之依據，而逾越應
    到案期限越久，可責程度越高，有從重裁罰之必要，準此以
    解，得將此「逾越應到案期限」納為「裁量事項」，以酌定
    應處罰鍰金額之前提。本件異議人確有上開違規行為，且未
    於舉發通知單所載應到案期限前繳納罰鍰或到案聽候裁決，
    並已逾越應到案期限30日以內，則原處分機關依道路交通管
    理處罰條例第53條第1 項、第63條第1 項第3 款、違反道路
    交通管理事件統一裁罰基準及處理細則，以及違反道路交通
    管理事件統一裁罰基準表所載之裁罰標準之相關規定，裁處
    異議人3,600 元之罰鍰，並記違規點數3 點，亦核無違誤，
    是本件異議為無理由，應予駁回。
據上論斷，應依道路交通管理處罰條例第87條第2 項，道路交通
案件處理辦法第19條，裁定如主文。
中    華    民    國    99    年    2     月    24    日
                          交通法庭    法  官  蘇昌澤
以上正本證明與原本無異。
如不服本裁定，應於裁定送達後5 日內向本院提出抗告狀。
                                      書記官  李佳穎
中    華    民    國    99    年    3     月    2     日

司法院資訊處製作；財團法人民間司法改革基金會備份。
